臺灣花蓮地方法院刑事判決　　　　　　　 94年度訴字第398號
公　訴　人　臺灣花蓮地方法院檢察署檢察官
被　　　告　甲○○
　　　　　　　　　　(現於臺灣花蓮監獄另案執行中）
上列被告因違反毒品危害防制條例案件，經檢察官提起公訴（94
年度毒偵字第957 號），本院合議庭裁定以簡式審判程序審理，
判決如下：
    主  文
甲○○連續施用第一級毒品，累犯，處有期徒刑玖月，注射針筒
貳支，均沒收；又連續施用第二級毒品，累犯，處有期徒刑捌月
。應執行有期徒刑壹年參月，注射針筒貳支，均沒收。
    事  實
一、甲○○前於民國91年間，因施用第1級毒品海洛因、第2級毒
    品安非他命，經本院裁定送勒戒處所施以觀察、勒戒，嗣因
    有繼續施用毒品之傾向，由本院以91年度毒聲字第66號案件
    裁定令其入戒治處所施以強制戒治，於91年12月17日停止戒
    治付保護管束，嗣於92年2月3日保護管束期滿而執行完畢外
    ，另經臺灣高等法院花蓮分院以91年度上訴字第138 號案件
    判處應執行有期徒刑8月確定；其復於92年間，因施用第2級
    毒品安非他命，除經本院以92年度毒聲字第419 號案件裁定
    令其入戒治處所施以強制戒治，於93年1月9日因毒品危害防
    制條例修正而執行完畢釋放出監外，另經本院簡易庭以92年
    度花簡字第470號案件判處有期徒刑6月確定，前開兩案之有
    期徒刑經接續執行結果，甫於93年12月1 日因縮短刑期而執
    行完畢。其又因施用海洛因及安非他命，經本院於94年6月3
    0日以94年度訴字第166號判處有期徒刑1年2月確定。詎甲○
    ○仍不知悔改，基於施用第1級毒品及第2級毒品之概括犯意
    ，於94年7月1日起至同年8 月16日上午7、8時許止，在其花
    蓮縣花蓮市豐村66號住處內，連續施用海洛因多次。另於94
    年7月1日起至同年8月17日上午6時許止，在上開地點，連續
    施用第2 級毒品安非他命多次。嗣於同月17日因其另涉嫌強
    盜案件為警於花蓮市○○○路7之3 號前查獲，並在其身上扣
    得施用海洛因之注射針筒2 支。嗣經警對其採尿送驗後，而
    悉上情。
二、案經花蓮縣警察局移送臺灣花蓮地方法院檢察署檢察官偵查
    起訴。
    理  由
一、訊據被告甲○○對上開連續施用第1、2級毒品之犯行，均已
    坦白承認，另有慈濟大學濫用藥物檢驗中心檢驗總表、尿液
    採集送驗紀錄表、花蓮縣警察局扣押物品目錄表、本院94年
    度訴字第166號判決、台灣高等法院被告前案紀錄表各1份在
    卷可按，被告犯行業已明確，應予依法論科。至於被告雖於
    本院準備程序中謂：伊先前有對94年度訴字第166 號判決提
    起上訴，但於94年9 月份撤回上訴，因為前開判決宣判後直
    到上訴期間，伊均一直施用海洛因及安非他命，故不知道本
    件是否屬前案之既判例效力所及？然按確定判決既判力之原
    則，不論實質上之1 罪，或連續犯、牽連犯、想像競合犯等
    裁判上之1罪，其一部事實已經判決確定者，對於構成1罪之
    其他部分，均有其適用，此乃基於審判不可分之關係，在審
    理事實之法院，就全部犯罪事實，依同法第267 條之規定，
    本應予以審判，故其判決確定之效力，應及於全部之犯罪事
    實，若在最後審理事實之法院宣判後，始行發生之事實，既
    非該法院所得審判，即為該案判決之既判力所不及。是既判
    力對於時間效力之範圍，係以最後審理事實法院之宣示判決
    日為判斷之標準，得上訴於第2審之第1審刑事判決，如於上
    訴第2 審後，又依法撤回上訴，其上訴撤回之日，雖為判決
    確定日，但其既判力之時點，基於上開原則，仍應以第1 審
    宣示判決之日為其準據，此有最高法院87年度台上字第1150
    號判決可資參照。是以，本件被告於94年度訴字第166 號宣
    示判決日（即94年6 月30日）以後所為之施用毒品犯行，則
    非該案之既判例效力所及，併予說明。
二、核被告所為，係犯毒品危害防制條例第10條第1 項之施用第
    1級毒品罪，及同條第2項之施用第2 級毒品罪。被告於施用
    第1級毒品海洛因、第2級毒品安非他命前之持有行為，應分
    別為嗣後施用之高度行為所吸收，均不另論罪。被告前後多
    次施用第1、2級毒品安非他命之犯行，時間緊接，觸犯構成
    要件相同之罪名，顯係基於概括犯意反覆為之，均應依連續
    犯之規定論以1罪，並依法加重其刑。被告自陳2種毒品係分
    開吸食，故被告所犯兩罪，犯意各別，罪名不同，應分論併
    罰。查被告前於91年間，因施用第1級毒品海洛因、第2級毒
    品安非他命，經臺灣高等法院花蓮分院以91年度上訴字第13
    8號案件判處應執行有期徒刑8月確定；其於92年間，因施用
    第2級毒品安非他命，經本院簡易庭以92年度花簡字第470號
    案件判處有期徒刑6 月確定，前開兩案經接續執行結果，甫
    於93年12月1 日因縮短刑期而執行完畢，此有臺灣高等法院
    被告前案紀錄表乙份在卷可按，其受有期徒刑執行完畢後，
    5 年以內再犯本案兩件有期徒刑以上之罪，均為累犯，依法
    就被告所犯2 罪加重其刑。爰審酌被告前有多次施用毒品紀
    錄，此次再度施用，顯見其尚無戒除吸毒習性之決心，復參
    酌其所犯雖未造成他人具體之損害，其犯後能坦承犯行，猶
    具悔意等一切情狀，就其所犯分別量處如主文所示之刑，並
    定其應執行之刑。扣案之注射針筒2 支（經花蓮縣警察局扣
    案後，尚未移送至台灣花蓮地方法院檢察署贓物庫）為被告
    所有供其施用海洛因所用之犯罪工具，爰依刑法第38條第 1
    項第2款之規定宣告沒收。
據上論斷，應依刑事訴訟法第299條第1項前段、第273條之1 第1
項，毒品危害防制條例第10條第1項、第2項，刑法第11條前段、
第56條、第47條、第51條第5款、第38條第1項第2 款之規定，判
決如主文。
本案經檢察官張立中到庭執行職務。
中　　華　　民　　國　　94　　年　　12　　月　　23　　日
　　　　　　      　　　臺灣花蓮地方法院刑事第三庭
                            法  　官　  鄭  培  麗
上列正本證明與原本無異。
如對本判決不服，應於送達後10日內，向本院提出上訴狀。（應
抄附繕本）
                             書記官
中　　華　　民　　國　　94　　年　　12　　月　　27　　日
附錄本判決論罪之法律條文：
毒品危害防制條例第10條：
施用第一級毒品者，處六月以上五年以下有期徒刑。
施用第二級毒品者，處三年以下有期徒刑。
